最　高　行　政　法　院　裁　定
　　　　　　　　　　　　　　　　　　 96年度裁字第01815號
聲　請　人　甲○○
上列聲請人因與相對人臺北市政府間就業服務法事件，對於中華
民國95年10月19日本院95年度裁字第2367號裁定，聲請再審。本
院裁定如下：
　　主  文
再審之聲請駁回。
再審訴訟費用由聲請人負擔。
    理  由
一、按對於本院裁定聲請再審，依行政訴訟法第283條準用同法
    第277條第1項第4款規定，必須表明「再審理由及關於再審
    理由並遵守不變期間之證據。」所謂表明再審理由，必須指
    明其所再審之裁定，有如何合於行政訴訟法第273條第1項各
    款及第2項所定再審事由之具體情事始為相當，倘僅泛言有
    何條款之再審事由，而無具體情事；或僅指明所聲請再審之
    裁定前程序所為裁判，有如何再審事由，而未一語指及其所
    聲請再審之裁定有合於再審之事由者，均難謂已表明再審事
    由，所為再審之聲請，即屬不合法。
二、本件聲請人前因就業服務法事件提起行政訴訟，臺北高等行
    政法院以93年度簡字第126號判決駁回其訴後，聲請人不服
    ，向本院提起上訴，經本院以95年度裁字第186號裁定駁回
    其上訴後，聲請人曾聲請再審，業經本院以95年度裁字第23
    67號（下稱原裁定）裁定駁回在案。茲聲請人復對原裁定聲
    請再審，核其聲請意旨略謂：（一）相對人既對聲請人罰款
    新臺幣15萬元，復併罰雇主不得續用外傭，有違一行為不二
    罰之原則；（二）聲請人與長年臥病在床的母親皆未設籍紹
    安街處，臺北高等行政法院93年度簡字第126號判決未盡調
    查而致名址不服，並以訴願決定書相互矛盾之理由駁回聲請
    人之訴，有違證據法則及行政程序法第36條，並與本院36年
    判字第16號與39年判字第2號判例有所未合；（三）本案若
    有違規，不應僅處罰聲請人，而將外傭Ｐ君、雇主陳葉彩英
    及王乃姞排除，違反行政程序法第6條及本院81年判字第100
    0號判例，且勞委會亦未就未經申請之外籍教師取締，有違
    平等原則；（四）本案僅係暫時容留外傭借住，對之處罰有
    違倫理道德原則；（五）勞委會於93年9月始編印宣導手冊
    宣導，卻於91年即對聲請人處罰，有違比例原則。故有行政
    訴訟法第273條第1項第2款及第13款之事由等語。
三、惟查原裁定係以聲請人未具體表明再審事由而以不合法駁回
    其聲請，聲請人狀陳各節，無非係就本件實體關係事實認定
    加以主張，並就訴願決定及臺北高等行政法院93年度簡字第
    126號判決之事實調查及論斷加以指摘，然就其所聲請再審
    之原裁定究有如何合於法定再審事由之具體情事，並無一語
    指及，揆諸首揭說明，難認已合法表明再審事由，自屬於法
    未合，本件再審之聲請既不合法，應予駁回。
四、依行政訴訟法第283條、第278條第1項、第104條、民事訴訟
    法第95條、第78條，裁定如主文。
中　　華　　民　　國　　96　　年　　8　　 月　　10　　日
                  第五庭審判長法  官　林　茂　權
                              法  官  鄭　小  康
                              法  官  鄭　忠　仁
                              法  官　黃　本　仁
                              法  官　吳　東　都
以  上  正  本  證  明  與  原  本  無  異
中　　華　　民　　國　　96　　年　　8　　 月　　10　　日
　　　　　　　　　　　　　　　書記官　莊　俊　亨
